【裁判字號】    98,台上,2091
【裁判日期】    981105
【裁判案由】    請求給付貨款
【裁判全文】
最高法院民事判決            九十八年度台上字第二○九一號
上  訴  人  賽門科技股份有限公司
法定代理人  王俁韡住台北市○○路○段312號
訴訟代理人  陳傳中律師
被 上訴 人  連營科技股份有限公司
法定代理人  甲○○
訴訟代理人  唐月妙律師
上列當事人間請求給付貨款事件，上訴人對於中華民國九十八年
四月二十二日台灣高等法院第二審判決（九十六年度上字第八九
三號），提起上訴，本院判決如下：
    主  文
原判決關於命上訴人給付超過新台幣壹佰陸拾貳萬伍仟參佰零壹
元本息部分（即新台幣捌拾捌萬捌仟參佰元本息部分），暨該訴
訟費用部分廢棄，發回台灣高等法院。
其他上訴駁回。
第三審訴訟費用，關於駁回其他上訴部分，由上訴人負擔。
    理  由
本件被上訴人反訴主張：伊為手機按鍵光源基材「表面黏著發光
二極體」（即LED）之製造商。於民國九十二年六月間起，向上
訴人訂製鍍金層厚度規格需大於8μ之特定規格PC板（下稱8μPC
板），用以製造LED 產品，以供應訴外人華冠通訊股份有限公司
（下稱華冠公司）製作手機按鍵光源。詎伊於九十三年八月九日
（按應係同年月五日之誤）採購之8μPC板一千一百片，竟有4％
有鍍金層厚度不足8μ之瑕疵，致以該批8μPC板所製作之手機不
良率達高達48％以上，造成華冠公司自九十三年九月二日起陸續
退貨及重工扣款，伊共受有新台幣（下同）二百五十一萬三千六
百零一元之損害。爰依兩造採購單第四條約定及民法第二百二十
七條第二項、第三百六十條規定，求為命上訴人如數賠償及自起
訴狀繕本送達翌日起加付法定遲延利息之判決等語（被上訴人超
逾上開範圍之反訴請求部分，已經一、二審分別判決駁回其訴及
上訴確定，非本院審理範圍，茲不贅述）。
上訴人則以：被上訴人將8μPC板加工製成LED，轉售其客戶華冠
公司，所發生LED 燈不亮、金線剝離等瑕疵原因不明，或係工法
不當或其他材料不佳所致，非必然肇因於伊所提供8μPC 板之鍍
金層厚度不足。被上訴人主張退貨等損害與8μPC 板鍍金層厚度
不足間無因果關係。被上訴人依民法第二百二十七條規定及採購
單第四條約定請求伊賠償，洵非有理等語置辯（上訴人本訴請求
被上訴人給付貨款部分，非本院繫屬範圍，亦不贅述）。
原審以：被上訴人自上訴人於九十二年六月二十四日提供鍍金層
厚度規格需大於8μ之8μPC板樣品承認書後，即陸續向上訴人訂
購8μPC板，其採購單第四條約定：「交貨後IQC判定不良，須退
回更換良品。貨品經本公司（即被上訴人）驗收，惟因品質、規
格不良而遭買主退貨或要求索賠時，概由貴公司（即上訴人）負
責賠償；因品質、配件、包裝材料或其他方法有先天瑕疵，日後
發生貨品變質或損害時亦同。」。上訴人於九十三年八月後交付
之8μPC 板有4％有鍍金層厚度不足8μ之瑕疵等，為兩造不爭之
事實。參以證人即上訴人承辦員工曾明楓之證言，足認兩造間8μ
PC板買賣屬貨樣買賣，依民法第三百八十八條之規定，上訴人應
擔保其交付之8μPC 板與貨樣有同一品質。查華冠公司將被上訴
人提供之LED安裝於手機按鍵燈，發生LED有不亮、要亮不亮或按
壓才會亮等瑕疵後，被上訴人先以增加PC板清潔時間及置放低溫
環境作Thermal Shock 程序篩選不良品，未見成效後，改以華冠
公司提供之鍍層膜厚檢測機挑除金屬層較薄之PC板產品，產品不
良率隨即降低，嗣被上訴人更新PC板鍍金層厚度，即不再有退貨
情形等情，業經華冠公司以九十七年三月二十日函說明在案，可
知上開瑕疵確係8μPC 板鍍金層厚度不足所肇致。則上訴人應負
不完全給付之責，就被上訴人所受損害負賠償責任。被上訴人因
前述LED 瑕疵遭華冠公司退貨五十二萬九千七百六十片計二百四
十八萬六千八百七十二元，及扣款美金八百四十八元（折計為新
台幣二萬六千七百二十九元），合計共二百五十一萬三千六百零
一元，有華冠公司同前函檢附材料退貨單、營業人銷貨退回進貨
退出或折讓證明單、出廠放行單、廠商扣款單說明綦詳。核採購
單第四條約定，上訴人應就不完全給付部分負擔損害賠償責任，
並無上訴人所云約定違反公平而無效之情。是被上訴人依民法第
二百二十七條第二項規定及採購單第四條約定，請求上訴人如數
賠償，並自起訴狀繕本送達翌日（即九十四年六月二十八日）起
加付法定遲延利息，即為正當。因而廢棄第一審所為被上訴人部
分敗訴之判決，改為判決命上訴人給付二百五十一萬三千六百零
一元本息。
廢棄發回部分（即命上訴人賠償被上訴人因華冠公司未收料即退
貨十八萬九千片損害八十八萬八千三百元本息部分）：
查華冠公司九十七年三月二十日覆原法院函固謂其對被上訴人退
貨總數量五十二萬九千七百六十片，其中包括尚未辦理收料即被
退回數量十八萬九千片，並檢附出廠放行單為憑（原審卷第一宗
六二頁、一三○頁），然觀該出廠放行單之記載，十八萬九千片
之退貨原因並非退貨不良品（該原因經勾選後復刪除），而係「
超交」，則該筆退貨與上訴人交付8μPC 板鍍金層厚度不足之瑕
疵是否有因果關係，洵非無疑，自有進一步推求之必要。乃原審
未察，徒憑上開華冠公司函及出廠放行單即認該筆十八萬九千片
之退貨亦屬因上訴人8μPC 板鍍金層厚度瑕疵所致被上訴人之損
害，殊嫌疏率。因此所為命上訴人賠償被上訴人該筆退貨八十八
萬八千三百元（一審卷第二宗六四頁貨款明細表影本、六六頁發
票影本參照）本息損害部分之判決，不無違誤。上訴論旨，指摘
原判決此部分為不當，聲明廢棄，非無理由。
駁回上訴部分：
原審依其採證、認事及解釋契約之職權行使，認定上訴人交付被
上訴人之8μPC 板有鍍金層厚度不足之瑕疵，被上訴人以之製成
之LED 遭其客戶華冠公司退貨，因此受有退貨一百五十九萬八千
五百七十二元、扣款二萬六千七百二十九元，共一百六十二萬五
千三百零一元之損害。被上訴人依民法第二百二十七條第二項規
定及採購單第四條約定，請求上訴人如數賠償並加付法定遲延利
息，即為正當。因而就此部分廢棄第一審所為被上訴人敗訴之判
決，改為判決命上訴人如數給付，經核於法洵無違誤。上訴意旨
，猶執前詞，指摘原判決關此部分為不當，聲明廢棄，非有理由
。
據上論結，本件上訴為一部有理由，一部無理由。依民事訴訟法
第四百七十七條第一項、第四百七十八條第二項、第四百八十一
條、第四百四十九條第一項、第七十八條，判決如主文。
中    華    民    國  九十八  年   十一   月    五    日
                      最高法院民事第七庭
                          審判長法官  劉  福  聲
                                法官  鄭  玉  山
                                法官  黃  義  豐
                                法官  劉  靜  嫻
                                法官  袁  靜  文
      本件正本證明與原本無異
                                      書  記  官
中    華    民    國  九十八  年   十一   月   十八   日
                                                      Ｅ


司法院資訊處製作；財團法人民間司法改革基金會備份。
